# 注销子公司合并报表处理问题

提问人：小饼希希 时间：2020-03-26 08:05:23
请教陈版，年审的时候遇到相关的问题：A公司的子公司B于 2019 年 12 月 3 日注销，A对B的长投为 100 万且B的实收资本为 100 万，注销前B的资产-负债后净资产为 158 万，A公司在个别报表接收B的资产负债后，扣除 100 万的长投确认了 58 万的投资收益。
在合并报表的时候，B公司期初未分配利润 116 万， 19 年净利润-294万，总计-178万，同时将其转入其他项，这个-178 万在合并报表的时候差额确认为投资收益，这样做合理吗？企业说会造成利润表多出 128 万的利润，那这种情况该如何处理呢？
E37FF855-013C-4297-9221-40846C6ADDCF.jpeg
(65.54 KB, 下载次数: 28)
5 天前 上传
A8954C8A-79F5-4DFF-ABC3-FA31769A48D3.jpeg
(20.3 KB, 下载次数: 28)
5 天前 上传
500DB24B-F28D-4B53-ACE7-5B172331D2FB.jpeg
(20.34 KB, 下载次数: 27)
5 天前 上传

回答人：chenyiwei
子公司历史上的超额亏损冲减了合并报表中归属母公司的留存收益，当该子公司注销时，这部分超额亏损是可以通过合并报表层面的投资收益转回的。当然这部分转回数构成非经常性损益。